臺灣臺南地方法院刑事判決　　　　　　　94年度訴字第1099號
公　訴　人　臺灣臺南地方法院檢察署檢察官
被　　　告　乙○○
選任辯護人　趙哲宏律師
　　　　　　楊淑惠律師
上列被告因違反毒品危害防制條例案件，經檢察官提起公訴（94
年度偵字第2366號），被告於本院行準備程序時就被訴犯罪事實
為有罪之陳述，本院合議庭裁定由受命法官獨任行簡式審判程序
，判決如下：
    主  文
乙○○連續轉讓第二級毒品，處有期徒刑壹年肆月，扣案之第二
級毒品甲基安非他命貳小包（含毒品包裝塑膠袋貳只，實秤毛重
肆點貳壹柒公克）均沒收銷燬之。
    事  實
一、乙○○曾因違反槍砲彈藥刀械管制條例案件，經臺灣高等法
    院臺南分院以九十三年度上訴字第三二四號判決判處有期徒
    刑一年二月，併科罰金新臺幣十二萬元，於民國九十三年十
    月七日經最高法院以九十三年度台上字第五二六０號判決駁
    回上訴而確定，於九十四年二月三日入監服刑，現仍在臺灣
    臺南監獄臺南分監執行中。詎乙○○於上開違反槍砲彈藥刀
    械管制條例案件審理中，不知警惕，竟又基於轉讓第二級毒
    品甲基安非他命之概括犯意，自九十三年九月間某日起至九
    十四年二月一日止，連續在其國中同學郭智銘位於臺南市○
    ○路○段二六九巷九號住處，無償轉讓第二級毒品甲基安非
    他命予郭智銘施用約十餘次。嗣乙○○因拒未到案執行前開
    違反槍砲彈藥刀械管制條例案件，經檢察官發佈通緝，於九
    十四年二月二日凌晨零時十五分許，為警在臺南市○○路五
    十八之六號前緝獲，並在乙○○身上扣得與本案無關之第二
    級毒品甲基安非他命九小包（鑑驗後餘重八０˙四一公克，
    包裝塑膠袋總重約四˙七五公克）、第一級毒品海洛因四小
    包（合計淨重二˙一二公克，空包裝總重一˙八二公克）及
    夾鏈袋八個、黑色小皮包一個、行動電話二支（乙○○所涉
    施用第一、二級毒品案件，業經本院於九十四年六月二十七
    日以九十四年度訴字第四八二號判決判處有期徒刑十月確定
    ）；其後郭智銘發覺乙○○遭警逮捕，前往察看，員警經郭
    智銘同意前往渠上址住處搜索，當場在郭智銘住處扣得乙○
    ○轉讓交付郭智銘之第二級毒品安非他命二小包（含塑膠袋
    二只實秤毛重四˙二一七公克）。
二、案經臺南市警察局第三分局報請臺灣臺南地方法院檢察署檢
    察官偵查起訴。
    理  由
一、訊據被告乙○○對於上開事實，均坦承不諱，核與證人郭智
    銘於偵查中證述之情節相符，且證人郭智銘確有施用第二級
    毒品安非他命之習性，除為證人郭智銘於警詢、偵查中自承
    在卷外，員警對證人郭智銘採尿送驗結果，渠尿液確呈第二
    級毒品安非他命類陽性反應，有臺南市警察局第三分局偵辦
    郭智銘涉嫌毒品危害防制條例案送驗尿液及年籍對照表、長
    榮大學九十四年三月二日出具之確認報告各一紙在卷可稽。
    又員警在證人郭智銘住處扣得之白色結晶體二包經送行政院
    衛生署管制藥品管理局檢驗結果，送鑑檢體為白色或無色透
    明結晶或結晶性粉末，實秤毛重四˙二一七公克（含二只塑
    膠袋），檢出第二級毒品甲基安非他命成分，有該局管檢字
    第０九四０００二九八九號檢驗成績書一紙在卷可稽，足見
    被告之自白與事實相符，應可採信。本案事證明確，被告犯
    行已堪認定。
二、核被告所為，係犯毒品危害防制條例第八條第二項之轉讓第
    二級毒品罪。被告轉讓第二級毒品甲基安非他命前後持有上
    開毒品之低度行為，為轉讓之高度行為所吸收，不另論罪。
    被告轉讓第二級毒品甲基安非他命予證人郭智銘十餘次，時
    間緊接，所犯係構成要件相同之罪，顯係基於概括之犯意反
    覆為之，為連續犯，應依刑法第五十六條之規定加重其刑。
    另按轉讓毒品達一定數量者，加重其刑至二分之一，其標準
    由行政院定之，毒品危害防制條例第八條第五項定有明文；
    而行政院於九十三年一月七日公布「轉讓持有毒品加重其刑
    之數量標準」，該標準第二條第一項第二款復規定轉讓第二
    級毒品淨重十公克以上者，加重其刑至二分之一。查本案被
    告為警查獲當時，員警在證人郭智銘住處扣得第二級毒品甲
    基安非他命二包，雖經行政院衛生署管制藥品管理局鑑驗結
    果，實秤毛重達四˙二一七公克，然被告乙○○對其轉讓第
    二級毒品甲基安非他命之數量、頻率，於本院審理中供稱：
    其轉讓安非他命予證人郭智銘約十餘次，每次間隔時間長短
    不一，而轉讓之數量，雖在證人郭智銘上址房間內查扣之毛
    重約三˙八公克之安非他命亦係其所轉讓供證人郭智銘施用
    無誤，但類此數量者僅此一次，其餘轉讓之數量均不及一公
    克，約僅０˙五公克等語（見本院九十四年九月十三日審判
    筆錄第七頁）。則被告對於各次轉讓第二級毒品之數量既無
    明確記憶，本案復無其他積極證據足以認定被告各次轉讓第
    二級毒品之淨重為何，本諸罪疑為輕原則，自不能逕認被告
    轉讓第二級毒品之數量已達於上開「轉讓持有毒品加重其刑
    之數量標準」第二條第一項第二款所定之標準，是本案尚無
    毒品危害防制條例第八條第五項之適用，併予敘明。爰審酌
    被告前有違反槍砲彈藥刀械管制條例之前科，素行並非良好
    ，其自身有施用毒品惡習，明知第二級毒品甲基安非他命對
    身心健康均有重大不良影響，竟無視於此，連續轉讓上開毒
    品供友人施用，擴大毒品戕害國民身心健康之範圍，且於前
    案審理中為此犯行，不知警惕自身行止，惡性非輕，但被告
    年紀尚輕，且為警查獲後坦承轉讓第二級毒品犯行，態度尚
    稱良好等一切情狀，量處如主文所示之刑，以示懲儆。在證
    人郭智銘住處扣得之白色或無色透明結晶或結晶性粉末二包
    （實秤毛重四˙二一七公克），業經鑑驗確屬第二級毒品甲
    基安非他命無誤，已如前述，且經鑑驗結果，毒品包裝袋與
    內裝之第二級毒品甲基安非他命無法分別秤重，顯見扣案之
    毒品包裝袋已與內裝之第二級毒品無法分離，應均依毒品危
    害防制條例第十八條第一項前段諭知沒收銷燬。至其餘扣案
    之第一級毒品海洛因四小包（合計淨重二˙一二公克，空包
    裝總重一˙八二公克）、第二級毒品甲基安非他命九小包（
    鑑驗後餘重八０˙四一公克，包裝塑膠袋總重約四˙七五公
    克）、夾鏈袋八個、黑色小皮包一個、行動電話二支，均無
    證據足認與被告本案所犯轉讓第二級毒品犯行有何關連，且
    其中第一級毒品海洛因四小包、第二級毒品安非他命九小包
    均經本院於九十四年度訴字第四八二號判決諭知沒收銷燬，
    有該案判決書一份在卷可稽，而上開物品復未經檢察官於起
    訴書中聲請本院併為沒收銷燬或沒收，爰不為沒收銷燬及沒
    收之諭知，併予敘明。
據上論斷，應依刑事訴訟法第二百九十九條第一項前段、第二百
七十三條之一第一項，毒品危害防制條例第八條第二項、第十八
條第一項前段，刑法第十一條前段、第五十六條，判決如主文。
本案經檢察官甲○○到庭執行職務。
中　　華　　民　　國　　94　　年　　9 　　月　　22　　日
　　　　　　　　　刑事第十一庭  法　官　周紹武
以上正本證明與原本無異。
如不服本判決，應於判決送達後十日內，向本院提出上訴狀。
　　　　　　　　　　　　　　　　書記官　鄭佩玉
中　　華　　民　　國　　94　　年　　9 　　月　　22　　日
附錄本案論罪科刑法條全文：
毒品危害防制條例第八條第二項
轉讓第二級毒品者，處六月以上五年以下有期徒刑，得併科新臺
幣七十萬元以下罰金。
